【裁判字號】    95,訴,1218
【裁判日期】    950927
【裁判案由】    毒品危害防制條例
【裁判全文】
臺灣桃園地方法院刑事判決              95年度訴字第1218號
公  訴  人  台灣桃園地方法院檢察署檢察官
被      告  甲○○
                    （現羈押在臺灣桃園女子看守所）
上列被告因違反毒品危害防制條例案件，經檢察官提起公訴（95
年度毒偵字第2597號）及移送併案審理（95年度毒偵字第3051號
），被告於本院準備程序進行中，就被訴事實為有罪之陳述，經
本院告知簡式審判程序意旨，並聽取公訴人及被告之意見後，本
院合議庭裁定由受命法官獨任依簡式審判程序審理，本院判決如
下：
    主  文
甲○○連續施用第一級毒品，處有期徒刑捌月，扣案之第一級毒
品海洛因貳包（驗餘總淨重壹點貳柒公克，空包裝總重零點肆肆
公克）沒收銷燬之。
    事  實
一、甲○○前曾於民國91年間因施用毒品案件，經臺灣新竹地方
    法院以91年度毒聲字第1055號裁定送觀察、勒戒後，認有繼
    續施用毒品之傾向，再經該院以93年度毒聲字第304 號裁定
    送強制戒治，於94年6 月24日停止戒治交付保護管束，而於
    94年10月16日保護管束期滿強制戒治執行完畢，並由臺灣新
    竹地方檢察署檢察官以94年度戒毒偵字第31號為不起訴處分
    確定。詎未戒除毒癮，於前案強制戒治執行完畢後5 年內，
    復基於施用第一級毒品海洛因之概括犯意，自95年2 月中旬
    某日起至同年5 月24日下午某時止，在桃園縣桃園市○○路
    ○ 段152 號住處、同市○○路朋友住處，以將海洛因混合水
    後置入針筒內以注射方式施用，約每天施用2 次頻率，連續
    施用第一級毒品海洛因多次。嗣先後為警：(1)於95年3 月15
    日凌晨4 時許，在桃園縣龜山鄉○○路158 號查獲；(2)於同
    年5 月25日凌晨1 時許，在桃園縣桃園市○○路與重慶街口
    查獲，並扣得海洛因2 包（驗餘總淨重1.27公克，空包裝總
    重0.44公克）。
二、案經桃園縣政府警察局龜山、桃園分局報告臺灣桃園地方法
    院檢察署檢察官偵查起訴及移送併案審理。
    理  由
一、程序部分：本件被告所犯係死刑、無期徒刑或最輕本刑為3
    年以上有期徒刑以外之罪，其於準備程序中就被訴事實為有
    罪之陳述，經本院告知簡式審判程序之旨，並聽取當事人意
    見後，經本院合議庭依刑事訴訟法第273 條之1 第1 項規定
    裁定由受命法官獨任進行簡式審判程序，合先敘明。
二、上開犯罪事實，業經被告甲○○於本院行準備程序、審理時
    坦承不諱。又被告上揭事實一、(1)所示時地，為警查獲採尿
    送鑑定結果，確呈嗎啡（施用毒品海洛因代謝物為嗎啡）陽
    性反應，有桃園縣政府警察局龜山分局被採尿人姓名編號對
    照表1 張、台灣檢驗科技股份有限公司濫用藥物尿液檢驗報
    告1 份附卷可稽（見95年毒偵字第2597號卷第4 頁、第11頁
    ）；被告上揭事實一、(2)所示時地，為警查獲採尿送鑑定結
    果，確呈嗎啡陽性反應，有桃園縣政府警察局桃園分局被採
    尿人姓名編號對照表1 紙、台灣檢驗科技股份有限公司濫用
    藥物尿液檢驗報告1 份附卷可稽（見95年毒偵字第3051號卷
    第18頁、第37頁）；並有白粉2 包（驗餘總淨重1.27公克，
    空包裝總重0.44公克）扣案足憑；而現場查獲白粉2 包，經
    送驗結果，確係第一級毒品海洛因（驗餘總淨重1.27公克，
    空包裝總重0.44公克，毒品海洛因與包裝袋無法攜離），有
    法務部調查局95年7 月5 日調科壹字第080011343 號鑑定通
    知書附卷可憑（見本院卷第31頁）。綜述，足見被告自白與
    事實相符應堪採信。復查被告已曾於91年間因施用毒品案件
    ，經臺灣新竹地方法院以91年度毒聲字第1055號裁定送觀察
    、勒戒後，認有繼續施用毒品之傾向，再經該院以93年度毒
    聲字第304 號裁定送強制戒治，於94年6 月24日停止戒治交
    付保護管束，而於94年10月16日保護管束期滿強制戒治執行
    完畢，並由臺灣新竹地方檢察署檢察官以94年度戒毒偵字第
    31號為不起訴處分確定乙節，有臺灣高等法院被告前案紀錄
    表1 份附卷可按，被告於前案強制戒治執行完畢5 年內，再
    犯毒品危害防制條例第10條第1 項之罪，可堪認定。綜述，
    本件事證明確，被告犯行洵堪認定。
三、比較新舊法：
    按行為後法律有變更者，適用行為時之法律。但行為後之法
    律有利於行為人者，適用最有利於行為人之法律，刑法第2
    條第1 項定有明文，此條規定乃與刑法第1 條罪刑法定主義
    契合，而貫徹法律禁止溯及既往原則，係規範行為後法律變
    更所生新舊法律比較適用之準據法，是刑法第2 條本身雖經
    修正，但刑法第2 條既屬適用法律之準據法，本身尚無比較
    新舊法之問題，應一律適用裁判時之現行刑法第2 條規定以
    決定適用之刑罰法律，先予辨明。又以本次刑法修正之比較
    新舊法，應就罪刑有關之共犯、未遂犯、想像競合犯、牽連
    犯、連續犯、結合犯，以及累犯加重、自首減輕暨其他法定
    加減原因（如身分加減）與加減例等一切情形，綜其全部罪
    刑之結果而為比較，且從刑附屬於主刑，除法律有特別規定
    者外，依主刑所適用之法律，最高法院95年5 月23日著有95
    年度第8 次刑庭會議決議可資參照。經查：刑法第56條連續
    犯之規定業於94年2 月2 日修正公布刪除，並於95年7 月1
    日施行，則被告之犯行，因行為後新法業已刪除連續犯之規
    定，此刪除雖非犯罪構成要件之變更，但顯已影響行為人刑
    罰之法律效果，自屬法律有變更。上述條文修正前、後之比
    較，揆諸前揭最高法院決議及修正後刑法第2 條第1 項前段
    、後段規定之「從舊、從輕」原則，自應適用被告行為時之
    法律，即修正前刑法之相關規定，予以論處。
四、論罪科刑：
    按海洛因屬於毒品危害防制條例第2 條第2 項第1 款，所列
    之第一級毒品。是核被告甲○○所為，係犯毒品危害防制條
    例第10條第1 項之施用第一級毒品罪。被告持有第一級毒品
    海洛因，意在供己施用，其持有海洛因之低度行為皆應為施
    用之高度行為吸收，不另論罪。又被告先後多次施用第一級
    毒品海洛因之行為，時間緊接，犯罪構成要件相同，顯係基
    於概括犯意為之，應依連續犯規定以1 罪論，並依法加重其
    刑。又公訴人起訴之事實僅敘及，被告於95年3 月13日晚上
    6 時許施用第一級毒品海洛因之事實，逾該部分之其餘被告
    施用第一級毒品海洛因之犯行，因與公訴人起訴被告施用第
    一級毒品海洛因之事實具有連續犯之裁判上一罪關係，應為
    起訴效力所及，本院自得一併審理。爰審酌被告施用毒品次
    數非少，犯行所生危害，已曾因相同犯行經觀察、勒戒、強
    制戒治處遇後猶未能使其知所省惕，根絕施用毒品惡習，足
    徵其沾染甚深，犯後坦承犯行態度良好等及其他一切情狀，
    量處如主文所示之刑。
五、沒收部分：
    扣案之第一級毒品海洛因2 包（驗餘總淨重1.27公克，空包
    裝總重0.44公克），係屬毒品，而上開包裝袋及因與毒品海
    洛因附和無法析離，亦應視為毒品，均應依毒品危害防制條
    例第18條第1 項前段之規定沒收銷燬之。
據上論斷，應依刑事訴訟法第273 條之1 、第299 條第1 項前段
，毒品危害防制條例第10條第1 項、第18條第1 項前段，刑法第
2 條第1 項前段、第11條前段、修正前刑法第56條，判決如主文
。
本案經檢察官姚重珍到庭執行職務。
中    華    民    國    95    年    9     月    27    日
                  刑事第一庭  法  官  朱美璘
以上正本證明與原本無異
如不服本判決書應於送達後10日內向本院提出上訴狀
                              書記官  楊鳳滿
中    華    民    國    95    年    9     月    28    日
附錄本案論罪科刑法條：
毒品危害防制條例第10條
施用第一級毒品者，處 6月以上 5年以下有期徒刑。
施用第二級毒品者，處 3年以下有期徒刑。


司法院資訊處製作；財團法人民間司法改革基金會備份。
